臺灣士林地方法院刑事判決
110年度易字第254號
公  訴  人  臺灣士林地方檢察署檢察官  
被      告  盧瑞文



            陳志鴻


上列被告因竊盜案件，經檢察官提起公訴（110年度偵字第1791
號），本院判決如下：
    主  文
盧瑞文共同犯攜帶兇器竊盜罪，處有期徒刑陸月，如易科罰金，
以新臺幣壹仟元折算壹日。未扣案之犯罪所得觸媒轉換器壹支與
陳志鴻連帶沒收，於全部或一部不能沒收或不宜執行沒收時，與
陳志鴻連帶追徵其價額。
陳志鴻共同犯攜帶兇器竊盜罪，累犯，處有期徒刑捌月。未扣案
之犯罪所得觸媒轉換器壹支與盧瑞文連帶沒收，於全部或一部不
能沒收或不宜執行沒收時，與盧瑞文連帶追徵其價額。
    犯罪事實
一、盧瑞文、陳志鴻共同意圖為自己不法之所有，基於竊盜之犯
    意聯絡，於民國109年12月8日22時10分許，由陳志鴻駕駛車
    牌號碼000-0000號自用小客車（下稱甲車）搭載盧瑞文前往
    新北市○○區○○路0段00號空地，由陳志鴻下車在現場把風，
    盧瑞文則持客觀上足供兇器使用之開口扳手1支，以轉鬆螺
    絲之方式，竊取鄭進發停放在該處之車牌號碼0000-00號自
    用小貨車（下稱乙車）車底之觸媒轉換器1支（價值新臺幣
    【下同】1萬8000元），得手後，將上開觸媒轉換器藏放在
    甲車後座腳踏墊處，且旋即駕乘甲車駛離現場。嗣鄭進發於
    翌（9）日7時許發現遭竊而報警處理，經警調閱監視器錄影
    畫面，始查悉上情。
二、案經鄭進發訴由新北市政府警察局淡水分局報告臺灣士林地
    方檢察署檢察官偵查起訴。
    理  由
一、證據能力之說明：
(一)告訴人鄭進發於109年12月10日、共同被告盧瑞文於109年12
    月11日警詢時所為之陳述，對被告陳志鴻而言，均屬被告以
    外之人於審判外之陳述，經核並無刑事訴訟法第159條之2 
    、第159條之3等法律有規定得為證據之情況，被告陳志鴻復
    爭執上開證據之證據能力（見本院易字卷二第51至52頁），
    則依刑事訴訟法第159條第1項之規定，告訴人鄭進發、共同
    被告盧瑞文於警詢時所為之陳述，對被告陳志鴻即無證據能
    力。
(二)共同被告盧瑞文於110年1月22日檢察事務官詢問時所為之陳
    述，對被告陳志鴻應有證據能力：
  1.按被告以外之人於檢察事務官、司法警察官或司法警察調查
    中所為之陳述，與審判中不符時，其先前之陳述具有較可信
    之特別情況，且為證明犯罪事實存否所必要者，得為證據，
    刑事訴訟法第159條之2定有明文。是被告以外之人於審判外
    之言詞或書面陳述，因屬傳聞證據，有悖法院直接審理及言
    詞審理之精神，妨礙當事人之反對詰問權，影響程序正義之
    實現，除法律別有規定外，原則上不具證據能力，必符合上
    開例外規定時，始具有證據能力。而刑事訴訟法第159條之2
    所謂「前後陳述不符」之要件，應就前後階段之陳述進行整
    體判斷，以決定是否具有實質性差異，縱其中有一部分不符
    ，亦屬之；而所謂「較可信之特別情況」，亦應就前後陳述
    時之外部情況進行比較，以資決定何者具有可信性，若陳述
    係在特別可信之情況下所為，則虛偽陳述之危險性不高，雖
    係審判外陳述，或未經被告反對詰問，仍得承認有證據能力
    。就外部情況之認定，例如時間之間隔、是否為有意識之迴
    避、有無受外力干擾或事後串謀、警詢筆錄記載是否完整、
    是否出於自由意識陳述等。法院應斟酌上列因素綜合判斷，
    細究陳述人問答態度、表情與舉動之變化，以認定是否具較
    可信之特別情況。
  2.經查，共同被告盧瑞文於檢察事務官詢問時所為陳述，被告
    陳志鴻否認有證據能力（見本院易字卷二第52頁），惟共同
    被告盧瑞文於檢察事務官詢問時就有關被告陳志鴻是否參與
    本案竊盜犯行之陳述，與其於本院審理時所為證述存有重大
    歧異（詳後述）。本院審酌共同被告盧瑞文於檢察事務官詢
    問時之陳述，相較本院於110年12月21日審判程序時改依證
    人程序對其進行詰問，前者距離案發時間較近，記憶自應較
    為深刻；另觀諸共同被告盧瑞文就本案之歷次陳述，於109
    年12月11日警詢時係與被告陳志鴻一同到場（見偵卷第9至1
    6頁，二人依序製作筆錄，時間緊密，詢問與記錄之員警均
    相同）、於110年1月22日檢察事務官詢問時係單獨到場、於
    本院110年3月23日行準備程序時與被告陳志鴻一同在法庭內
    、於本院110年8月4日行準備程序時係單獨到庭、於本院110
    年12月21日審理時作證亦未與被告陳志鴻隔離等情（見偵卷
    第87頁，本院審易卷第63頁，本院易字卷一第67頁，本院易
    字卷二第117頁），堪認共同被告盧瑞文應於檢察事務官詢
    問及本院110年8月4日行準備程序時，其單獨在庭之情狀下
    ，並無他人干預，且無來自被告陳志鴻同庭在場之心理或人
    情壓力，其反於真實而為陳述之機會顯然較低，且共同被告
    盧瑞文於該次檢察事務官詢問時亦明確供稱其因積欠被告陳
    志鴻債務，警詢時打算自己單獨扛下刑責之想法，參以有關
    積欠債務一事，則為被告陳志鴻所不否認（見偵卷第89、12
    9頁），足徵被告陳志鴻在場時之供述環境，確實對共同被
    告盧瑞文造成影響。此外，檢察事務官於詢問時，查亦無違
    法或不當取供之情形，是共同被告盧瑞文於此調查過程中，
    其陳述內容之形成，皆係出於自由意志而為陳述。
　3.綜前說明，共同被告盧瑞文於檢察事務官詢問時所為之陳述
    ，對被告陳志鴻固屬傳聞證據，但依上述各情加以觀察其信
    用性，該等供述客觀上具有較可信之特別情況，且就被告陳
    志鴻與其事前如何謀議、事中如何分工及事後預計如何銷贓
    等情，均有完整陳述，為證明被告陳志鴻之犯罪事實存否所
    必要。從而，此部分供述，應認具有證據能力。
(三)又按被告以外之人於審判外之陳述，雖不符刑事訴訟法第15
    9條之1至第159條之4之規定，而經當事人於審判程序同意作
    為證據，法院審酌該言詞陳述或書面陳述作成時之情況，認
    為適當者，亦得為證據；當事人、代理人或辯護人於法院調
    查證據時，知有第159條第1項不得為證據之情形，而未於言
    詞辯論終結前聲明異議者，視為有前項之同意，刑事訴訟法
    第159條之5定有明文。除上開被告陳志鴻有爭執部分外，本
    判決所引用具傳聞性質之各項證據資料，檢察官、被告盧瑞
    文、陳志鴻俱已表示同意其證據能力（見本院易字卷一第68
    頁，本院易字卷二第51至54、114頁），本院斟酌後認為該
    等證據並無違法取證或其他瑕疵，且與待證事實具有關連性
    ，均為本院事實認定之重要依據，作為本案之證據均屬適當
    ，是均有證據能力。
(四)末者，本判決所援引之非供述證據，與本件事實具有自然關
    聯性，且查無事證足認有違背法定程式或經偽造、變造所取
    得等證據排除之情事，亦應認具有證據能力。
二、認定犯罪事實所憑證據及理由：
(一)上開犯罪事實，有關被告盧瑞文涉案部分，迭據被告盧瑞文
    於警詢、檢察事務官詢問、本院準備程序及審理時坦承不諱
    （見偵卷第9至12、87至91頁，本院審易卷第63至65頁，本
    院易字卷一第67至69頁，本院易字卷二第109、137頁），核
    與證人即告訴人鄭進發於警詢及本院審理時之證言情節大致
    相符（見偵卷第17至20頁，本院易字卷二第111至117頁），
    另有失竊物品照片6張、案發現場監視器錄影畫面翻拍照片
    暨員警攔查密錄器翻拍照片21張、本院110年3月23日勘驗附
    件擷圖共24張、告訴人鄭進發指認結果照片3張（指認遭竊
    觸媒轉換器）、觸媒轉換器估價單、被告盧瑞文所繪製之扳
    手圖樣、被告陳志鴻所繪製之現場圖各1張、案發現場Googl
    e街景圖5張，暨案發現場監視器光碟、員警攔查密錄器光碟
    各1片在卷可佐（見偵卷第21至25、27、29至31、33至43、9
    5頁、卷末光碟存放袋，本院審易卷第67至73、75至79頁，
    本院易字卷二第59頁），此部分事實先堪認定。
(二)至訊據被告陳志鴻雖坦稱於上開時、地，其確有駕駛甲車搭
    載被告盧瑞文至現場，其亦有下車走動等情，惟矢口否認有
    何竊盜犯行，辯稱：當時我是去找朋友張龍輝，張龍輝住在
    新北市○○區○○路0段00號空地旁邊，盧瑞文沒有跟我一起去
    ，盧瑞文在發動的車子上等我，我離開車子前有跟盧瑞文說
    要找朋友，我不曉得盧瑞文會自己下車去拔觸媒轉換器云云
    。然查：
　1.本案行竊過程，係由甲車駕駛座之人下車後在路口來回徘徊
    走動，站立在轉彎處把風，另由從副駕駛座下車之人下手竊
    取乙車之觸媒轉換器，價值約1萬8000元一情，為證人即告
    訴人鄭進發於本院審理時證述明確（見本院易字卷二第111
    至113頁），且證人鄭進發於本院審理時尚證稱：監視器看
    到陳志鴻戴一頂帽子，站在空地走動，又往萊爾富的方向走
    ，還有再走回來，站在路口一陣子，監視器看到的是這樣，
    陳志鴻的動作讓我確定是在把風，因為陳志鴻不需要走來走
    去等語（見本院易字卷二第113、115至116頁），已指明被
    告陳志鴻於被告盧瑞文拆卸乙車觸媒轉換器時，有四處走動
    幫被告盧瑞文把風之行為。
  2.參以被告盧瑞文於檢察事務官詢問時供稱：上開時、地，我
    是拿約20公分的開口扳手轉鬆螺絲後，竊取告訴人停放在該
    處之乙車觸媒轉換器1支，我與陳志鴻是開甲車到現場，那
    是陳志鴻的車。我欠陳志鴻很多錢，陸續欠了8萬多元，陳
    志鴻會一直找我討債，甚至到我家討債，我覺得自己也對不
    起他，在去警局之前我們就說好是我來擔，所以我就想自己
    擔。我跟陳志鴻商量偷東西變賣來抵債，這是我們事前商量
    好的，所以陳志鴻也知道，他也同意這樣做。109年12月9日
    0時34分許，我與陳志鴻在淡水區新民街與大庄路口遇到水
    碓派出所的巡邏警察盤查，當時警察有發現甲車內駕駛座後
    方腳踏板處的觸媒轉換器，警察不知道是什麼東西，有問我
    們，我們回答是排氣管，所以警察讓我們離開，因為我們太
    緊張了，就將偷來的物品隨手丟在路邊，結果隔一天警察就
    通知我們告訴人報案失竊，所以後來沒有變賣抵債。我跟陳
    志鴻的分工模式是我下手行竊，陳志鴻把風，這是我們第一
    次合作，就被抓了。陳志鴻提議去該處行竊，我說好，因為
    我們聽說觸媒轉換器在二手市場有價值，可以賣到好價錢，
    所以陳志鴻就提議可以偷觸媒轉換器，他說他老朋友的家在
    失竊地點附近，所以他就以找老朋友當成藉口，跟警察說他
    是去找朋友，我們就開車到附近找有無合適的車輛等語（見
    偵卷第87至91頁），就其與被告陳志鴻如何為事前謀議、事
    中分工及事後銷贓等情節陳述甚詳。
　3.由卷附案發現場監視器錄影畫面翻拍照片可知（見偵卷第33
    至41頁，編號2至17所示照片），被告二人於案發當日係22
    時39分51秒（校對後實際時間為22時9分51秒）駕乘甲車抵
    達現場空地，迄22時49分12秒（校對後實際時間為22時19分
    12秒）離開。為確認被告二人於此停留期間之行為舉止，本
    院於審理時當庭勘驗案發現場監視器光碟內檔名「大空地停
    車處」影像檔，結果顯示：
    ⑴監視器畫面時間22時39分51秒（以畫面時間為準，以下
　　同），被告二人駕乘之甲車從北新路左轉進入案發現場之空
    地，停在告訴人乙車的左側，併排而停，甲車關閉車燈。
    ⑵監視器畫面時間22時40分18秒，副駕駛座位置有燈光，有
　　人自副駕駛座下車，監視器畫面時間22時40分46秒至22時41
    分16秒，駕駛座有燈光，有人自駕駛座下車，接著副駕駛座
    及告訴人乙車間之空隙有燈光。
　　⑶監視器畫面時間22時41分23秒，甲車之車燈亮起，甲車有
　　稍微移動，監視器畫面時間22時42分 8秒，甲車車燈關閉。
　　監視器畫面時間22時42分14秒，駕駛座有人下車，繞至副駕
    駛座該側，同時間副駕駛座該側，有人繞至駕駛座上車，畫
    面顯示被告二人似有交換乘坐座位。
　　⑷監視器畫面時間22時42分49秒至22時42分52秒，甲車車燈
　　亮起，倒車後移動位置，本來與乙車併排停放，後來移動位
　　置後，變為停在乙車的後方，接著車燈關閉。
　　⑸監視器畫面時間22時43分3秒，駕駛座有人下車，往畫面
　　左上方的路走去，監視器畫面時間22時44分0秒，又從左上
    方該條小路走回空地，接著在空地前來回走動，期間又往畫
    面左上方的小路走去，至監視器畫面時間22時45分30秒，又
    從左上方該條小路走回來。
　　⑹監視器畫面時間22時45分55秒，上開⑸由駕駛坐下車之人
　　，在空地前來回走動、徘徊，於監視器畫面時間22時46分40
    秒，離開畫面中，監視器畫面時間22時47分15秒，又走回空
    地前，在空地前來回徘徊，監視器畫面時間22時47分37秒，
    再次離開畫面中。
　　⑺監視器畫面時間22時48分19秒，上開⑸由駕駛座下車之人
　　，再度走回空地朝甲車走去，監視器畫面時間22時48分45秒
    啟動車輛，監視器畫面時間22時49分13秒自空地左轉北新路
    離去。
　　以上各情，有本院110年12月21日審理時之勘驗筆錄存卷可
    憑（見本院易字卷二第130至131頁），觀諸被告二人在案發
    現場停留期間之行為舉止，被告二人抵達現場時，原乘坐在
    甲車副駕駛座之被告盧瑞文先行下車，隨後被告陳志鴻接著
    下車，當時現場昏暗，僅甲車副駕駛座及乙車間之空隙有燈
    光，又駕駛甲車由原本併排移動車輛至乙車後方之人，自前
    開勘驗結果⑸至⑺可知，應為被告陳志鴻，故前開勘驗結果⑷
    由副駕駛座繞至駕駛座上車之人，亦應為被告陳志鴻，顯見
    被告陳志鴻一開始自駕駛座下車後，曾繞至副駕駛與乙車間
    之空隙處，當時被告盧瑞文早已下車，是被告陳志鴻辯稱在
    其下車至回到車上，被告盧瑞文均在副駕駛座云云，已無可
    信。甚且，被告陳志鴻將甲車停放在乙車左側併排而停時，
    若其目的在下車找尋友人，豈有再移動甲車位置，改為停放
    在乙車後方之必要？其移動車輛之目的，顯在於以甲車車身
    為被告盧瑞文進行遮掩，被告陳志鴻辯稱因原本併排狀態導
    致被告盧瑞文無法開門，始移動甲車云云，與前開勘驗結果
    ⑵所示被告盧瑞文在甲、乙二車併排停車時仍可下車一節顯
    然有悖，亦不足採。此外，被告陳志鴻將甲車停在乙車後方
    時，其下車後亦非如其所述，站在該空地朝鄰旁房屋喊叫其
    友人，反而在將近2分30秒之時間內（見勘驗結果⑸），接連
    二次往畫面左上方小路走去，離開該空地，於第二次返回該
    空地後，開始來回走動、徘徊，並有二度往空地前方之馬路
    走去後再折返空地之舉動（見勘驗結果⑹），可知被告陳志
    鴻當時除在該空地走動、徘徊外，亦特地走往該空地之二處
    出入口道路及來回折返，次數更非僅有1次，顯見其目的應
    在確保被告盧瑞文於行竊期間，當有他人進入該空地時，便
    可立即通風報信或為掩飾，是其係為被告盧瑞文進行把風，
    已甚明確。
(三)另被告盧瑞文於本院審理時改以證人身分接受詰問時，雖證
    稱略以：本案竊盜犯行係其一人臨時起意所為，被告陳志鴻
    並不知情云云。惟查，被告盧瑞文未與被告陳志鴻一同在場
    （110年1月22日檢察事務官詢問、110年8月4日本院準備程
    序）時，均有表明其擔憂對被告陳志鴻為不利陳述時，將招
    來不利後果（見偵卷第91頁，本院易字卷一第68頁），參以
    被告盧瑞文於本院審理時甫因施用毒品案件經施以觀察、勒
    戒執行完畢，其證稱：這次進去觀察、勒戒35天，進去觀察
    、勒戒前我住在陳志鴻家，住了兩個多月，因當時我想要趕
    快賺點錢，有跟陳志鴻一起工作等語（見本院易字卷二第12
    7至128頁），足認被告盧瑞文於110年12月21日本院審理時
    改以證人身分作證前，除被告陳志鴻同在法庭內，對其造成
    人情及心理壓力外，在二人先前已頻繁往來之狀況下，難期
    被告盧瑞文可為真實之陳述，其於本院審理時之證言應係迴
    護被告陳志鴻之詞，不足對被告陳志鴻為有利之認定。
(四)綜上所述，被告陳志鴻所辯情詞並不為本院所採信，本案事
    證明確，被告二人之犯行均堪認定，應依法論科。　　
三、論罪科刑與沒收之法律適用：　　
(一)按刑法第321 條第1 項第3 款之攜帶兇器竊盜罪，係以行為
    人攜帶兇器竊盜為其加重條件，此所謂兇器，其種類並無限
    制，凡客觀上足對人之生命、身體、安全構成威脅，具有危
    險性之兇器均屬之，且祇須行竊時攜帶此種具有危險性之兇
    器為已足，並不以攜帶之初有行兇之意圖為必要（最高法院
    79年台上字第5253號判例意旨參照）。經查，被告二人行竊
    時，由被告盧瑞文持其所有之開口扳手1支犯案，該扳手係
    其從事水電時所用，為金屬材質，長約20公分等情，已據被
    告盧瑞文供明在卷，另有被告盧瑞文所繪製之扳手圖樣1張
    附卷可參（見偵卷第10、89、95頁，本院易字卷二第133頁
    ），且上開扳手既可轉鬆螺絲以竊取乙車之觸媒轉換器，堪
    認係質地堅硬之物，倘持以對他人攻擊，客觀上對人之生命
    、身體、安全自當構成威脅，具有危險性，屬刑法第321條
    第1 項第3 款所定之兇器無疑。是係核被告二人所為，均係
    犯刑法第321條第1項第3款之攜帶兇器竊盜罪。
(二)被告二人就上開犯行，彼此間具犯意聯絡及行為分擔，應依
    刑法第28條規定，論以共同正犯。
(三)又被告盧瑞文前因施用毒品案件，經本院以106年度審簡字
    第1409號判決判處有期徒刑4月確定，於107年9月13日易科
    罰金執行完畢。至被告陳志鴻前因搶奪、竊盜等案件，經本
    院以105年度訴字第217號判決判處有期徒刑4月、4月、6月
    ，定應執行刑有期徒刑1年確定；又因2次施用毒品案件，經
    本院以106年度審訴字第120號、106年度審簡字第1280號判
    決分別判處有期徒刑6月、2月確定；再因施用毒品案件，經
    臺灣新北地方法院（下稱新北地院）以106年度簡字第6406
    號判決判處有期徒刑3月確定；復因施用毒品案件，經臺灣
    桃園地方法院（下稱桃園地院）以107年度桃簡字第56號判
    決處有期徒刑4月確定，嗣上開新北地院與桃園地院案件，
    由桃園地院以107年度聲字第1321號裁定定應執行刑有期徒
    刑6月確定。上開各案經接續執行後，被告陳志鴻於107年12
    月7日縮短刑期假釋出監，於108年9月8日縮刑期滿，假釋未
    經撤銷，視為執行完畢等情，有被告二人之臺灣高等法院被
    告前案紀錄表在卷可考，其等於徒刑執行完畢後，5年內再
    犯本案有期徒刑以上之罪，形式上均符合刑法第47條第1項
    累犯之要件。然參酌司法院大法官釋字第775號解釋意旨，
    構成累犯者，不分情節，一律加重最低本刑，於不符合刑法
    第59條所定要件之情形下，致生行為人所受之刑罰超過其所
    應負擔罪責之個案，不符罪刑相當原則、比例原則。於此範
    圍內，在修正前，為避免發生上述罪刑不相當之情形，法院
    就該個案應裁量是否加重最低本刑；依此，該解釋係指個案
    應量處最低法定刑，又無法適用刑法第59條在內減輕規定之
    情形，法院應依此解釋意旨裁量不予加重最低本刑：
　1.審酌被告盧瑞文於過往並無財產犯罪之前案，且上開構成累
    犯之前案係施用毒品案件，與本案所犯加重竊盜犯行之罪質
    不同，關於犯罪手段、動機及目的亦屬有別，難認其對於本
    案犯行具有累犯之特別惡性及刑罰反應力薄弱之情形，爰裁
    量不予加重其刑。而被告盧瑞文既未依上揭累犯之規定加重
    其刑，於主文欄即不再記載「累犯」二字，併此敘明。
　2.另被告陳志鴻部分，其上開構成累犯之犯罪紀錄，當中不乏
    與本案之犯罪類型相同之竊盜案件，於執行完畢後，本應期
    產生警惕作用，返回社會後能因此自我控管，詎被告陳志鴻
    猶漠視法律之禁制規範，再犯與前案犯罪類型相同之本案，
    可徵其就此類犯行之刑罰反應力甚為薄弱，具矯正之必要性
    ，是被告陳志鴻部分，適用累犯加重之規定，尚無罪刑不相
    當之疑慮，爰依刑法第47條第1項規定加重其刑。
(四)本院審酌被告二人均正值壯年（案發時皆為44歲），不思以正當途徑獲取所需，竟冀圖不勞而獲，動念尋找財物快速變現，以令被告盧瑞文得以償還對被告陳志鴻之債務，利用夜間較少人群往來之機會，恣意竊取他人自小貨車上之重要零件，損及他人財產權並破壞社會治安，迄未賠償告訴人所受損失，所為實不宜寬待；另被告盧瑞文雖一再反覆供詞，最終作證時附和被告陳志鴻之說法，然對其所為終究已坦承犯行，而被告陳志鴻始終否認犯罪，未見其有悔悟之意，兼衡被告二人於本案中之犯罪分工、所獲利益暨其等自述之教育程度、家庭與經濟狀況等一切情狀（見本院易字卷二第138頁），分別量處如主文所示之刑，就被告盧瑞文部分，併諭知易科罰金之折算標準。　　　　　　　　　　　　
(五)沒收方面：
  1.被告二人為本案犯行時，由被告盧瑞文持以使用之開口扳手
    1支，並未扣案，亦非違禁物，本院審酌此類物品縱宣告沒
    收，亦缺乏刑法上重要性，為免耗費無益之執行程序，爰依
    刑法第38條之2第2項之規定，不予宣告沒收。
　2.另按共同正犯各成員內部間，對於不法利得分配明確時，應
    依各人實際分配所得沒收。而各人「所分得」者，係指各人
    「對犯罪所得有事實上之處分權限」而言，法院應視具體個
    案之實際情形，依自由證明程序釋明合理之依據以認定之（
    最高法院104年度台上字第3937號判決意旨參照)。然而，共
    同正犯各成員對於不法利得主觀上均具有共同處分之合意，
    客觀上復有共同處分之權限，且難以區別各人分得之數時，
    則仍應負共同沒收之責（最高法院109年度台上字第3421號
    判決意旨參照）。經查，被告二人竊得觸媒轉換器，業經扔
    棄在不詳地點，而被告二人事前謀議欲將上開觸媒轉換器變
    賣，用以抵償被告盧瑞文積欠被告陳志鴻之債務等情，已由
    被告盧瑞文於偵查時供述明確（見偵卷第89至91頁）。而上
    開觸媒轉換器既屬被告二人之犯罪所得，因尚未實際變賣後
    由被告陳志鴻單獨取得款項，在此之前，上開觸媒轉換器如
    何處分，應認是被告二人於主觀上具有共同處分之合意，客
    觀上亦有共同處分之權限，而應負共同沒收之責。依上說明
    ，上開犯罪所得既未據扣案，為求徹底剝奪被告二人之不法
    利得，杜絕僥倖心理，並避免重複沒收，應依刑法第38條之
    1第1項前段規定，對被告二人均宣告連帶沒收，復依同條第
    3項規定，於全部或一部不能沒收或不宜執行沒收時，連帶
    追徵其價額。　　
據上論斷，應依刑事訴訟法第299條第1項前段，刑法第321條第1
項第3款、第28條、第47條第1項、第41條第1項前段、第38條之1
第1項前段、第3項，刑法施行法第1條之1第1項，判決如主文。
本案經檢察官白忠志提起公訴，檢察官郭騰月到庭執行職務。
中　　華　　民　　國　　111 　年　　1 　　月　　11　  日
                  刑事第三庭　　法  官  李東益
以上正本證明與原本無異。
如不服本判決應於收受送達後20日內向本院提出上訴書狀，並應
敘述具體理由。其未敘述上訴理由者，應於上訴期間屆滿後20 
日內向本院補提理由書 (均須按他造當事人之人數附繕本 )「切
勿逕送上級法院」。
                                書記官  謝涵妮
中　　華　　民　　國　　111 　年　　1 　　月　　12　　日
附錄本案論罪科刑法條全文：
中華民國刑法第321條
犯前條第1項、第2項之罪而有下列情形之一者，處6月以上5年以
下有期徒刑，得併科50萬元以下罰金：
一、侵入住宅或有人居住之建築物、船艦或隱匿其內而犯之。
二、毀越門窗、牆垣或其他安全設備而犯之。
三、攜帶兇器而犯之。
四、結夥三人以上而犯之。
五、乘火災、水災或其他災害之際而犯之。
六、在車站、港埠、航空站或其他供水、陸、空公眾運輸之舟、
    車、航空機內而犯之。
前項之未遂犯罰之。